臺灣苗栗地方法院交通事件裁定　　　　　　　　　　九十三年度交聲字第二七０號
　　原處分機關　交通部公路總局新竹區監理所
　　異　議　人
　　即受處分人　 甲○○
右列受處分人因違反道路交通管理處罰條例案件，對於交通部公路總局新竹區監理所
苗栗監理站九十三年十月七日竹監苗字第裁５４-Ｚ00000000號裁決處分（
原舉發案號：內政部警政署國道公路警察局公警局字第Ｚ00000000號），聲
明異議，本院裁定如左：
    主      文
原處分撤銷。
甲○○不罰。
    理      由
一、本件異議意旨略以：異議人即受處分人於九十三年八月十一日在家休息，並沒有
    出現在舉發地點，當時駕駛該車為「陳文會」，爰依法聲明異議等語。
二、按汽車駕駛人，駕駛汽車經測試檢定有左列情形之一者，處新臺幣一萬五千元以
    上六萬元以下罰鍰，並當場移置保管其車輛及吊扣其駕駛執照一年；因而肇事致
    人受傷者，並吊扣其駕駛執照二年；致人重傷或死亡者，吊銷其駕駛執照，並不
    得再考領：一　酒精濃度超過規定標準。道路交通管理處罰條例第三十五條第一
    項第一款定有明文；又於九十三年八月十一日四時二十一分，車牌號碼號自用小
    客車經駕駛而在國道一號北上一一七點五公里，因酒精濃度超過標準值，經警舉
    發一節，亦有內政部警政署國道公路警察局公警局交字第號「舉發違反道路交通
    管理事件通知單」一紙附卷足稽；然依異議人之辯詞，則本件爭點應係當時違規
    遭舉發者是否確係異議人？
三、經查：
   (1)觀乎前開「舉發違反道路交通管理事件通知單」，於駕駛人或行為人姓名欄係
     寫明「甲○○」，於「收受通知聯者簽章」欄亦係記載「甲○○」，因此本件
     執勤警員陳信昌取締時係親眼目睹駕駛人簽名為誰，而依據陳信昌在本院為證
     具結稱：當時簽名「甲○○」者，並不是在庭之異議人，當時有一位證人即高
     妙良開車來接當時駕駛接受酒測者即為駕駛人等情，有本院訊問筆錄為憑。
   (2)證人即高妙良證稱：舉發當日確實去造橋分隊載人，所載之人係陳文會，並不
     是異議人等情，有本院訊問筆錄為憑。
   (3)經查證人即執勤員警陳信昌及證人高妙良，均與異議人、陳文會無恩怨，亦無
     證據證明有偏頗二人之虞，因此所為證言應堪採信。
四、按法院受理交通事件，準用刑事訴訟法之規定，道路交通管理處罰條例第八十九
    條前段定有明文。是最高法院七十六年台上字第四九八六號判例「認定犯罪事實
    所憑之證據，雖不以直接證據為限，間接證據亦包括在內。然而無論直接證據或
    間接證據，其得為訴訟上之證明者，須於通常一般之人均不致有所懷疑，而得確
    信其為真實之程度者，始得據為有罪之認定。倘其證明尚未達到此一程度，而有
    合理之懷疑存在而無從使事實審法院得有罪之確信時，即應由法院為諭知被告無
    罪之判決」揭示刑事訴訟法上法院認定事實之最重要原則 (即認定被告有罪，就
    該有罪事實不能有任何之合理懷疑存在原則)，於法院審理違反「道路交通管理
    處罰條例」案件時，亦有其適用。易言之，法院於審理違反「道路交通管理處罰
    條例」案件，當踐行完畢調查證據程序後，為事實之認定時，如就原處分機關所
    認定行為人之違規事實仍有合理懷疑而無法百分之百確信行為人確有該當於「道
    路交通管理處罰條例」各該處罰規定之構成要件事實時，此際即應依訴訟上之待
    證事實「倘有懷疑，則從被告之利益作解釋」之證據法則，作對受處分人有利之
    認定。綜上所述，異議人所辯尚非無足採信；此外，復無充分之證據足證異議人
    確有前述違反道路交通管理處罰條例之行為，是原處分機關就此所為之裁決處分
    即有未洽。
五、從而，本件異議為有理由，原處分機關所為之本件裁決處分應予撤銷，並由本院
    自為裁定。並就：「陳文會」偽簽「甲○○」涉嫌偽造文書一案，依照刑事訴訟
    法第二百四十一條（公務員因執行職務知有犯罪嫌疑者，應為告發。）規定，以
    此裁定向台灣苗栗地方法院檢察署檢察官提出告發，附此說明。
據上論斷，應依道路交通案件處理辦法第二十條前段，裁定如主文。
中　　　華　　　民　　　國　　九十三　　年　　 十二 　　月　  　八  　　日
                                      臺灣苗栗地方法院交通法庭
                                          法  官   張  珈  禎
右正本證明與原本無異
如不服本裁定應於送達後五日內向本院提出抗告狀
                                          書記官   廖  溫  崇
中　　　華　　　民　　　國　　九十三　　年　　 十二 　　月　　   八  　　日
